臺灣高等法院民事裁定　　　　　　　　　100年度抗字第168號
抗　告　人　汶萊商財富天空國際投資事業股份有限公司
　　　　　　WEALTH S.
法定代理人　翁一緯
上列抗告人因與相對人周恩加、倪中慧間假扣押事件，對於中華
民國100年1月10日臺灣臺北地方法院100年度全字第66號裁定，
提起抗告，本院裁定如下：
    主  文
抗告駁回。
抗告費用由抗告人負擔。
    理  由
一、按債權人就金錢請求或得易為金錢請求之請求，欲保全強制
    執行者，得聲請假扣押。假扣押非有日後不能強制執行或甚
    難執行之虞者，不得為之。請求及假扣押之原因應釋明之。
    前項釋明如有不足，而債權人陳明願供擔保或法院認為適當
    者，法院得定相當之擔保，命供擔保後為假扣押，民事訴訟
    法第522條第1項、第523條第1項及第526條第1項、第2項分
    別定有明文。又證明與釋明在構成法院之心證上程度未盡相
    同，所謂證明者，係指當事人提出之證據方法，足使法院產
    生堅強之心證，可以完全確信其主張為真實而言，與釋明云
    者，為當事人提出之證據未能使法院達於確信之程度，僅在
    使法院得薄弱之心證，信其事實上之主張大概為如此者有間
    ，二者非性質上之區別，乃分量上之不同（最高法院95年台
    抗字第386號裁判意旨參照）。
二、經查抗告人主張其為薩摩亞商玫瑰園中國投資控股股份有限
    公司（下稱玫瑰園中投控股公司）之股東，依玫瑰園中投控
    股公司第3次股東會決議，該公司之營運金為新臺幣（下未
    註明幣別者同）2億元，抗告人應出資額為9,000萬元，抗告
    人並於民國（下同）96年8月31日、96年12月31日、97年3月
    31日、97年6月30日、97年10月1日分別匯款1,000萬元，共
    5,000萬元至玫瑰園中投控股公司在荷蘭銀行香港分行開立
    之銀行帳戶，惟該帳戶至98年6月30日止尚有港幣約532萬82
    82.85元，詎自玫瑰園中投控股公司董事長黃騰輝於98年11
    月18日違法召開股東會，片面改選董事為黃騰輝及相對人，
    並由黃騰輝續任董事長後，黃騰輝及相對人竟共同基於侵占
    之犯意聯絡挪用抗告人交付之5,000萬元營運金，而將上開
    帳戶之現金提領一空，中飽私囊，故黃騰輝及相對人即應連
    帶對抗告人負侵權行為之損害賠償責任，並據提出玫瑰園中
    投控股公司96年5月29日第3次股東會會議記錄、匯款單、營
    運資金到位明細、荷蘭銀行香港分行月結單、上海市君成律
    師事務所99年2月6日律師函等影本為證（見原審卷第17-19
    、20-25、26、16頁）。查抗告人繳付之營運金已為玫瑰園
    中投控股公司所有，縱相對人於任職該公司董事後予以挪用
    、侵占，依抗告人提出之上開證據，尚無法使本院信其有對
    相對人為賠償請求權利之梗概，而不足以釋明本件假扣押之
    請求，縱抗告人願供擔保亦不足補釋明之欠缺，所為聲請核
    與假扣押要件不符，無從准許。另相對人有無假扣押原因即
    無再予審究之必要。是原裁定雖以抗告人未釋明本件假扣押
    之原因，而駁回抗告人之聲請，其理由雖有不同，但結果並
    無二致，抗告意旨執此指摘原裁定此部分不當，求予廢棄，
    為無理由，應予駁回。
三、據上論結，本件抗告為無理由，爰裁定如主文。
中    華    民    國    100   年  2      月    18    日
                     民事第十九庭
                         審判長法  官 魏麗娟
                               法  官 黃明發
                               法  官 李媛媛
正本係照原本作成。
本裁定除以適用法規顯有錯誤為理由外，不得再抗告。如提起再
抗告，應於收受後10日內委任律師為代理人向本院提出再抗告狀
。並繳納再抗告費新台幣１千元。
中    華    民    國   100    年    2     月    18    日

                               書記官 李華安